【裁判字號】    98,上訴,1279
【裁判日期】    990617
【裁判案由】    違反槍砲彈藥刀械管制條例等
【裁判全文】
臺灣高等法院臺南分院刑事判決        98年度上訴字第1279號
上  訴  人
即  被  告  己○○
指定辯護人  本院公設辯護人子○○
上  訴  人
即  被  告  庚○○
選任辯護人  蘇文奕律師  （扶助律師）
            陳郁芬律師  （扶助律師）
上  訴  人
即  被  告  甲○○
選任辯護人  賴玉山律師
            邱佩芳律師
上列上訴人等因違反槍砲彈藥刀械管制條例等案件，不服臺灣嘉
義地方法院98年度訴字第490 號中華民國98年11月24日第一審判
決（起訴案號：臺灣嘉義地方法院檢察署98年度偵字第1715、17
14、3494號），提起上訴，本院判決如下：
    主  文
上訴駁回。
    事  實
一、己○○前因詐欺案件，經臺灣嘉義地方法院以97年度嘉簡字
    第695號判決判處有期徒刑6月，經減刑為有期徒刑3月確定
    ，甫於民國97年12月6日縮刑期滿執行完畢。又庚○○前因
    偽造文書、侵占案件，分別經該院以96年度嘉簡字第1140號
    判決判處有期徒刑6月、4月，經減為有期徒刑3月、2月，並
    合併定應執行有期徒刑4月確定；復因竊盜案件，再以96年
    度嘉簡字第381號判決判處有期徒刑3月確定，經減刑為有期
    徒刑1月15日確定；再因違反替代役實施條例案件，又以97
    年度嘉簡字第99號判決判處有期徒刑3月確定，並與上開偽
    造文書、侵占及竊盜等案件接續執行，甫於97年8月5日縮刑
    期滿執行完畢。
二、緣丁○○與丙○○因債務糾紛，於98年2月17日凌晨1時許，
    分別糾眾在嘉義市○○路、興通路交岔路口（即合家歡KTV
    旁）鬥毆。己○○係丙○○朋友，應丙○○之邀，駕駛其不
    知情友人賴俊廷向大嘉義汽車租賃有限公司（下稱大嘉義汽
    車租賃公司）所承租之白色、車號1105-JJ號自用小客車，
    搭載陳鏞丞、真實姓名年籍不詳綽號「忠佑」及2位真實姓
    名年籍不詳之成年人等人前往助陣，並沿友愛路北向車道抵
    達現場。抵達現場後，己○○即將上開車輛停放於友愛路北
    向車道中央。旋不久其等不敵趁隙均上車後，己○○因氣憤
    難平，明知駕駛車輛朝人撞擊，及駕車朝倒地之人輾過，均
    足以致人於死，乃其明知並有意使其發生，竟基於殺人之犯
    意，隨即駕駛上開車輛由友愛路北向內側車道迴轉至南向外
    側車道，再由友愛路南向外側車道向內側車道斜行，並逆向
    行駛於友愛路北向車道，朝適站立於友愛路北向車道路邊（
    即合家歡KTV附近之檳榔攤）之丁○○友人戊○○背後衝撞
    ，戊○○因猝不及防，背部遭己○○所駕駛之上開車輛前保
    險桿撞擊倒地後，再遭上開車輛輾壓胸腹之間而過，己○○
    見狀隨即駕駛上開車輛至友愛路南向車道順向揚長而去。戊○○遭撞擊後，受有腹內出血、肝裂傷2處及破裂（6公分及
    7公分）、左胸挫傷及血胸、下頜及雙膝擦傷等傷害，經緊
    急送醫始倖免於難。
三、丁○○見戊○○遭人駕車撞擊及輾壓，傷勢嚴重，氣憤難耐
    ，於同日凌晨2時40分許，獨自駕駛其向不知情友人癸○○
    借用車號8199-LB號自用小客車，攜帶半自動手槍、子彈，
    前往丙○○等人所停留位在嘉義市○○路68號之松亨茗茶莊
    外，先後朝停放於路旁之汽車及松亨茗茶莊開槍，並於歸還
    上開車輛後，復要求不知情之癸○○駕駛上開車輛載其返回
    松亨茗茶莊查看，詎遭在場之辛○○等人聞聲追趕，丁○○
    另持半自動手槍，下車對空射擊至少2槍，藉以嚇退追躡之
    人，並上車逃離現場（丁○○前開事實經原審判處罪刑並定
    應執行刑為5年4月，嗣於本院審理中撤回上訴而確定）。另
    壬○○（由檢察官另行偵辦通緝中）、庚○○及甲○○應丙○○之邀參與上開鬥毆。俟其等返回松亨茗茶莊後，見聞丁○○朝松亨茗茶莊開槍，壬○○竟提議槍擊對方集會處所以
    資報復，並獲庚○○、甲○○同意，其等3人明知具殺傷力
    之手槍、子彈，非經中央主管機關許可，不得持有，竟共同
    基於未經許可持有手槍、子彈，及恐嚇之犯意聯絡，先由壬○○至不詳處所，攜出來源不詳之捷克CZ廠85型9mm制式半
    自動手槍（槍枝管制編號：0000000000，下稱捷克CZ廠制）
    、加拿大DAC廠394型9mm制式半自動手槍（槍枝管制編號：
    0000000000，下稱加拿大DAC廠制）、奧地利GLOCK廠19型9
    mm制式半自動手槍（槍枝管制編號：0000000000，下稱奧地
    利GLOCK廠制）各1把，口徑9mm制式子彈44顆後（原審認定
    至少43顆，應予更正），即前往庚○○南京路住處，並由庚○○駕駛不知情之丙○○所有車號2556-WL號自用小客車，
    搭載壬○○，返回松亨茗茶莊與甲○○會合後，復由庚○○
    駕駛上開車輛，搭載壬○○、甲○○，於同日凌晨4時許，
    前往位在嘉義市○○○街36號玉璽茶行前，由甲○○持上開
    奧地利GLOCK廠制手槍，另由壬○○、庚○○分持捷克CZ 廠
    制、加拿大DAC廠制手槍1把，並確認屋內無人後，同時共朝
    該址騎樓外部、鐵門總計射擊37槍（其中一枚未發彈，原審
    認至少射擊36槍，應予更正），以此等加害生命、身體之舉
    動，致屋主乙○○知悉上情後，心生畏懼，致生危害於安全
    。隨後，3人即乘上開車輛前往嘉義縣中埔鄉○○村○○路○
    段593-2號「邁阿密汽車旅館」投宿藏匿。嗣警方到場，共
    採獲32顆彈殼（含一枚未發彈），29顆彈頭，並發現36處彈
    著點。
四、另壬○○、庚○○及甲○○於槍擊玉璽茶行後，即前往上開
    「邁阿密汽車旅館」投宿藏匿，並商定由庚○○、甲○○擔
    負刑責後，於警方尚未查獲前，即由壬○○於同日凌晨5、6
    時許，撥打嘉義縣刑警大隊警員基維所持用之門號000000
    0000號行動電話，並向基維稱其友人涉及茶行槍擊案等語
    ，惟此時並未申明係何人所為。復於當日20、21時許，壬○○再致電基維，約定在嘉義市○○○路旁立仁高中見面，
    並帶同庚○○、甲○○前往，庚○○、甲○○2人當場坦承
    上開玉璽茶行槍擊案之涉案情節，主動接受裁判。隨後，庚○○、甲○○2人並帶同警方前往上開投宿藏匿之「邁阿密
    汽車旅館」，起出上開捷克CZ廠制、加拿大DAC廠制、奧地
    利GLOCK廠制手槍各1把，口徑9mm制式子彈7顆（均經試射）
    ，嗣庚○○、甲○○於警詢中，並供出係壬○○提供上開槍
    彈，始悉上情。
五、案經嘉義市政府警察局第一分局報告臺灣嘉義地方法院檢察
    署檢察官偵查起訴。
    理  由
壹、證據能力方面
一、按被告以外之人於審判外之陳述，雖不符刑事訴訟法第159
    條之1至第159條之4之規定，而經當事人於審判程序同意作
    為證據，法院審酌該言詞陳述或書面陳述作成時之情況，認
    為適當者，亦得為證據。當事人、代理人或辯護人於法院調
    查證據時，知有第159條第1項不得為證據之情形，而未於言
    詞辯論終結前聲明異議者，視為有前項之同意，刑事訴訟法
    第159條之5定有明文。查本件被告己○○、庚○○及甲○○
    ，及其等辯護人於言詞辯論終結前，對於下述本院採為認定
    犯罪事實依據之各項證據之證據能力，均未聲明異議，復經
    本院於審理時逐一提示，被告己○○、庚○○及甲○○對於
    證據能力均未表示異議，本院審酌該等證據之取得過程並無
    瑕疵，與本案待證事實間復具有相當之關聯性，以之為本案
    證據並無不當，自得採為本件認定事實之基礎，合先敘明。
二、至被告庚○○辯稱：98年4月22日之警詢內容，均係洪昌明
    隊長叫伊這樣說的，說這樣會判得比較輕，同時也有交保的
    機會云云，被告甲○○亦陳稱：98年4月22日警詢時，洪昌
    明隊長要伊照著他的意思講，如果不照著他的意思講，就要
    叫別人進看守所「照顧」伊，而且供出共犯壬○○的話，就
    可以讓伊出去，所以那時伊才那樣說云云，其等辯護人亦稱
    ：被告庚○○、甲○○於98年4月22日警詢及偵查中就共犯
    壬○○部分之陳述，均屬非任意性自白。按被告之自白，非
    出於強暴、脅迫、利誘、詐欺、疲勞訊問、違法羈押或其他
    不正之方法，且與事實相符者，得為證據，刑事訴訟法第15
    6條第1項定有明文。查：(一)證人即嘉義縣警察局刑警大隊
    偵一隊洪昌明隊長於原審審理中證述：當時雖有經檢察官同
    意而借訊被告庚○○、甲○○，並與渠2人溝通，溝通的時
    候並沒有明確談到共犯壬○○交槍給他們，他們也沒有跟伊
    說共犯壬○○開槍經過，只有說願意講，後來就交給承辦人
    員去製作筆錄等語明確（見原審卷三第74至75頁），且經原
    審審判長當庭詢問被告庚○○、甲○○對洪昌明之證言有無
    意見，渠等2人均表示無意見（原審卷三第77頁），足證洪
    昌明於原審之證詞應屬真實。復觀諸被告庚○○於98年4月
    22日警詢及偵查中供稱：當時被告丁○○到松亨茗茶莊開槍
    後，共犯壬○○提議開槍報復，後來他就外出取槍，伊則返
    回南京路住處，伊等獲悉被告丁○○等人在玉璽茶行，所以
    才去開槍洩恨，所使用之上開3把手槍，都是共犯壬○○提
    供的，是當日凌晨3點多用茶葉袋裝著3把槍到伊南京路住處
    ，由伊駕駛證人丙○○所有車號2556-WL號自小客車，搭載
    共犯壬○○回到松亨茗茶莊，接被告甲○○，再一起前往玉
    璽茶行開槍，當時是由共犯壬○○指揮帶隊的，開完槍後，
    3人前往邁阿密汽車旅館藏匿，共犯壬○○提議要伊及被告
    甲○○帶槍出面投案等語（見98年度偵字第1714號卷第54至
    58、60至61頁），被告甲○○亦於同日警詢及偵查中供稱：
    開槍當時，還有一位綽號「肉丸」即共犯壬○○的男子，他
    提議開槍報復，後來他就外出取槍，伊則在松亨茗茶莊內等
    候，後來被告庚○○載共犯壬○○來載伊，由被告庚○○開
    車，共犯壬○○坐前座，伊坐後座；所用的3把手槍都是綽
    號「肉丸」之共犯壬○○提供的，是被告庚○○與共犯壬○○接洽取槍的，過程伊並不知道，是開車前往玉璽茶行的路
    上，共犯壬○○交給伊一只綠色紙袋，裡面有3把手槍，由3
    人分持1把，開完槍後3人就前往邁阿密汽車旅館，共犯壬○○要伊及被告庚○○出面投案，不要供出他等語（見同上偵
    卷第63至68、70至71頁），經比對被告庚○○、甲○○2人
    上開警詢及偵查中之陳述，其中就共犯壬○○外出取槍、被
    告庚○○開車搭載共犯壬○○返回松亨茗茶莊接被告甲○○
    ，以及共犯壬○○交槍給其等時，3把手槍係裝在茶葉袋或
    綠色紙袋中之情節，均屬鉅細靡遺，如係警員指示或脅迫被
    告庚○○、甲○○為上開陳述，警員豈有連上開3把手槍係
    放置於茶葉袋或綠色紙袋之細微情節，皆能考慮周詳加以杜
    撰之理？況被告庚○○、甲○○上開陳述中仍有部分如茶葉
    袋及綠色紙袋之誤差，更足以顯示渠等2人上開陳述，並非
    警員杜撰、指示或脅迫所為，否則渠等2人上開陳述，自應
    互為一致，更無任何齟齬之處。(二)又參以證人洪昌明亦證
    述：共犯壬○○係嘉義縣警方之線民等語明確（見原審卷三
    第64頁），是共犯壬○○既係對警方偵辦案件有利之線民，
    證人洪昌明又豈有無端指示或脅迫被告庚○○、甲○○於上
    開陳述中攀附共犯壬○○，而將共犯壬○○，羅織入罪之理
    ？綜上，足見被告庚○○、甲○○於98年4月22日警詢及偵
    查中所為之陳述，均係出於被告庚○○、甲○○之自由意志
    ，並無任何欠缺任意性之情況，自得作為本件認定犯罪事實
    之證據。其等2人辯稱上開警詢均係由證人洪昌明指示或脅
    迫而陳述云云，尚不足採。
貳、實體方面
一、被告己○○所涉犯行部分
(一)、訊據被告己○○固坦承有於98年2月17凌晨1時許，應友人丙○○之邀，駕駛其不知情友人賴俊廷向大嘉義汽車租賃公司
    所承租之白色、車號1105-JJ號自用小客車，搭載陳鏞丞、
    真實姓名年籍不詳綽號「忠佑」及2位真實姓名年籍不詳之
    成年人等人前往嘉義市○○路、興通路交岔路口（即合家歡
    KTV旁），並下車為丙○○助陣，俟伊等不敵趁隙均上車後
    ，伊所駕駛之上開車輛固有撞擊站立於友愛路北向車道路邊
    被害人戊○○並輾壓而過，惟矢口否認有何殺人未遂之犯行
    ，辯稱：伊等上車後，伊就迴轉上開車輛，準備沿友愛路南
    向車道逃離現場，之後，再逆向開到北向車道是為了要迴轉
    與丙○○同方向離去，但車上坐在後座中間「忠佑」之男子
    ，就突然起身，將雙手握住方向盤，口中並說「你不會撞，
    我來撞」等語，因為事起倉促，伊反應不及，才會撞倒被害
    人戊○○，當時撞倒被害人的時候，被害人趴在引擎蓋上，
    車子停下來，被害人倒在車下面，伊不知道被害人跌在車下
    面，往前開，所以才輾到。辯護意旨略以：一般人在開車時
    ，不會有蛇行現象，當時被告己○○開車衝入人群時有蛇行
    現象，應係有人抓住被告之方向盤所致，且有證人陳鏞丞證
    詞可佐，被告己○○並非故意撞擊、輾壓被害人云云。
(二)、惟共同被告丁○○因欠案外人丙○○金錢，丁○○原約好於
    98年2月16日要拿錢還丙○○，惟丁○○睡過頭，丙○○遂
    打電話給丁○○，電話中雙方口氣都不好，並有約好在合家
    歡KTV見面拿錢等情，對據丁○○於原審供承甚詳（見原審
    卷一第50頁），丙○○嗣並打電話約己○○陪同去收錢等情
    ，亦據被告己○○於警詢中陳述：當時接到綽號「妹妹」（
    即證人丙○○）的電話，說要陪他去收錢等語無誤（見嘉市
    警偵一字第0980001013號卷第2頁），證人陳鏞丞於原審審
    理中亦證述：當時伊與被告己○○要去吃東西的時候，接到
    被告己○○的一個綽號「妹妹」（即證人丙○○）的（朋友
    ）打電話給他，說要收錢等語明確（見原審卷三第18頁）；
    至於被告庚○○、證人丙○○於原審審理中陳述：被告丁○○係與被告庚○○有金錢糾紛，被告己○○於原審另改稱當
    時打電話給伊之人係庚○○云云，核與前揭跡證不符，且共
    同被告丁○○於原審移審接押時供稱伊並不認識被告庚○○
    ，在訊問前點呼人別之前，不知道被告庚○○是那一位，之
    前也沒有見過被告庚○○等情（原審卷一第54頁），則本件
    糾紛係因丁○○與丙○○間清償債務而起，已至為明確，被
    告己○○所述伊係接到庚○○電話而前去現場，及丙○○、
    庚○○前揭供述，無非迴護證人丙○○之詞，殊無足採。
(三)、被告己○○於98年2月17日凌晨1時許，駕駛其向不知情友人
    賴俊廷借得之白色、車號1105-JJ號自用小客車（係賴俊廷
    向大嘉義汽車租賃公司所承租）搭載陳鏞丞、真實姓名年籍
    不詳綽號「忠佑」及2位真實姓名年籍不詳之成年人等人前
    往嘉義市○○路、興通路交岔路口（即合家歡KTV旁）並均
    下車為丙○○助陣等情，為被告所供承之事實，核與證人賴
    俊廷於偵查中證述：98年2月15日19時許，有向大嘉義汽車
    租賃公司租用上開車輛，至98年2月16日18時許就將上開車
    輛交給被告己○○使用等語（98年度偵字第3494號卷第7頁
    ）相符，再被告己○○與其所載之陳鏞丞等人，旋因不敵趁
    隙均上車後，被告林宗即駕駛上開車輛逆向行駛於友愛路北
    向車道，朝站立於友愛路北向車道路邊（即合家歡KTV附近
    之檳榔攤）之被害人戊○○背後衝撞，被害人倒地後，再遭
    上開車輛輾壓等情，亦據被告己○○於原審審理中供稱：伊
    上車要離開之時，將上開車輛迴轉開到對向外側車道（即友
    愛路南向外側車道），後來又將車逆向往人群中開，車速大
    約40、50公里，就撞倒被害人，有從被害人身體輾過去等語
    明確（見原審卷四第70至72頁），核與證人即被害人戊○○
    於原審審理中亦證稱：伊98年2月17日有在合家歡KTV前面，
    現場有很多人圍觀，大約有10、20人，那條四線道的路中間
    都有人，伊是站在檳榔攤前面，檳榔攤就在合家歡旁邊，買
    完香菸之後要由北往南走，有靠馬路旁邊，伊被撞擊之前，
    沒有聽到任何奇怪聲音，也沒有回頭看，沒有聽到剎車聲音
    及喇叭聲，車子行進動向也不知道，那時候有人有提醒伊說
    快被撞倒了，但是來不及回頭看，伊的身體後面被撞到，身
    體有被輾過去，但不知道是什麼地方，肝跟肺有受傷，伊有
    看到是1輛白色的車等語（見原審卷二第171、173至177、18
    0、186至192頁）；證人鄭裕達於原審審理中證述：被告己○○所駕駛上開車輛從停車處迴轉過來，之後就先衝到對向
    車道去，朝人群中衝撞，撞倒被害人之後再輾過去，再回到
    順向車道等語（見原審卷三第159至160、163頁）；證人丙○○於原審審理中證述：伊看到被告己○○駕駛上開車輛撞
    到被害人又輾過去等語（見原審卷三第193頁）；均相符合
    。此外，被告己○○所駕駛上開車輛，於案發後，經警循線
    查獲，勘察後發現上開車輛車頭最前端板金遭撞擊凹陷，且
    凹陷處下方蜂巢狀塑膠板脫落，並於前擋風玻璃左上角、左
    下角、左雨刷基部集中段附近玻璃、車後方擾流板左端點均
    有班跡，而上開班跡經以KM試劑進行血跡呈色試驗，均呈現
    紫紅色陽性反應等情，有嘉義市政府警察局戊○○遭車禍致
    重傷案現場勘察報告1份附卷可稽（見嘉市警一偵字第09800
    01013號卷第27至32頁），並有上開車輛駛離現場之監視器
    拍攝照片2張、被害人遭撞擊時所穿著之衣物照片11張（分
    別見同上警卷第18至24頁）存卷可據，及上開衣物扣案可資
    佐證；至被告己○○於原審另辯稱：伊當時不知道被害人倒
    下去之後，在車下面云云，惟查被告己○○駕駛上開車輛係
    以上開車輛前方保險桿撞擊被害人等情，業如前述，是被害
    人係遭其所駕駛上開車輛正面撞擊，而被告己○○駕駛上開
    車輛，與被害人距離僅1個車頭距離，正面撞擊被害人之後
    ，被害人倒下，又豈有不知被害人勢必倒於車前下方之理，
    是被告己○○上開所辯，亦不足採。
(四)、再者，被害人遭撞擊後，受有腹內出血、肝裂傷2處及破裂
    （6公分及7公分）、左胸挫傷及血胸、下頜及雙膝擦傷等傷
    害，經緊急送醫始倖免於難等情，亦有財團法人嘉義基督教
    醫院98年3月3日乙種診斷證明書在卷可參（見同上警卷第17
    頁）。上揭事實，亦甚明確。
(五)、至被告己○○雖辯稱伊當時駕車係要和丙○○同方向離去，
    且係坐於後座之「忠佑」之男子，突然起身握住方向盤，伊
    反應不及，才會撞倒被害人云云。惟：
  被告己○○駕駛上開車輛自嘉雄陸橋後，即沿友愛路北向車
    道抵達現場，並將車輛停放位於友愛路、興通路路口之友愛
    路車道中間（北向車道），而當時鬥毆現場係於友愛路、興
    通路交岔路口附近，則被告己○○如欲逃離現場，最有效迅
    捷之方式，即自停車處順向往北即興達路之方向行駛即可，
    豈有先自停車處迴轉至南向車道，再逆向行駛至北向車道之
    理？再者，證人丙○○於原審審理中證稱：伊看到被告己○○撞到人的時候，是坐在地上看到的等語（見原審卷三第19
    9頁），足見被告己○○以上開車輛撞擊被害人時，證人丙○○根本尚未上車逃離現場，是被告己○○所辯伊駕車係為
    與丙○○同向離去云云，已難採信。
  又被告己○○於事發後1日即98年2月18日警詢時，已自白：
    「（被害人戊○○遭1105-JJ自小客車輾過，係何人所為？
    ）是我所為。」（見同上警卷第2頁），參以警員於當時製
    作筆錄前，即已告知被告己○○係涉犯殺人未遂罪嫌（見同
    上警卷第1頁），而殺人罪法定刑之重，一般人縱不能明確
    知悉為死刑、無期徒刑或10年以上有期徒刑，然依據常理即
    便有未遂之減輕，亦應可推測其刑度絕非輕微，衡以常情，
    被告己○○如真因受到「忠佑」之男子抓其方向而導致撞擊
    及輾壓被害人，則被告己○○於面對重刑懲儆之壓力下，何
    以未將此對其有利之情節，全盤向警員詳細交代，反而係於
    98年5月8日檢察官偵訊時方為上開辯稱？再者，該名「忠佑
    」之男子既與被告同車，應與被告熟識，被告應知悉其姓名
    、住所，然被告自偵查至本院辯論終結前，均未能提出該名
    「忠佑」之人之姓名、地址以供傳喚，所辯上情，已令人置
    疑。
  證人陳鏞丞於原審審理中證述：被告己○○要撞到被害人之
    前，要跨過2個車道，車子都沒有感覺晃動等語無誤（見原
    審卷三第60頁），證人鄭裕達亦證稱：被告己○○蛇行往人
    群衝撞，人群都閃開了，撞到被害人時，伊當時是面向被告
    己○○所駕駛之上開車輛，也就是面向看著上開車輛撞到被
    害人算是旁邊，應該說是看到側面，因為剎車燈在車子後面
    ，所以伊看不到剎車燈是否有亮，但是上開車輛撞到被害人
    的時候，就是沒有停下來，還直接輾壓過去都沒有停下來，
    正常人踩剎車應該會停著，被告己○○就是一直開過去就走
    了等語明確（見原審卷第160至163、153頁），參以被告於
    原審審理中供述：「（當時有無踩剎車？）撞到的時候已經
    撞到人了，我是開到人群那邊，他才突然趴到我的方向盤。
    」、「（當時車速？）4、50。」、「（是否從戊○○的身
    體輾壓過去？）有。」等語，（見原審卷四第71頁），足見
    被告己○○於撞擊被害人之前，即以時速40、50公里之速度
    直接朝人群衝撞，並無剎車，且撞擊被害人後亦無停下，直
    接輾壓而過等情，甚為明確。足徵被告己○○所駕駛上開車
    輛於迴轉後至撞擊被害人之前，上開車輛行進中均無車身晃
    動，且於撞擊被害人之前，並沒有按鳴喇叭、踩剎車甚明，
    證人陳鏞丞於原審審理中證述：撞到被害人的時候有聽到剎
    車的聲音云云（見原審卷三第60頁），與被告、被害人所述
    不符，無非事後迴護被告之詞，不足採信。而由上述車行無
    晃動、未踩煞車、未按喇叭等情觀之，倘被告所辯係因當時
    位於後座之「忠佑」確實起身將雙手握住方向盤等情為真，
    衡情被告、「忠佑」二人均緊握方向盤之情況下，上開車輛
    更無順利穩定行駛而毫無晃動之可能，被告亦可踩煞車，或
    按鳴喇叭，對前方人群採保護、警告措施，更於撞擊、輾壓
    被害人後，亦應下車探視被害人之情況，惟此均與當時車行
    之情況迥異，被告所辯上情及證人陳鏞丞於原審證述：後座
    「忠佑」男子有爬到前面握住被告己○○方向盤大約2秒鐘
    ，後來就撞上被害人云云（見原審卷三第58至59頁），均與
    事實不符，不足採信。
  至被告己○○另辯稱：伊當時不知道被害人倒下去之後，在
    車下面云云，惟查被告己○○駕駛上開車輛係以上開車輛前
    方保險桿撞擊被害人等情，業如前述，復有上開現場勘察報
    告所載，上開車輛車頭最前端板金遭撞擊凹陷，是被害人係
    遭其所駕駛上開車輛正面撞擊，而被告己○○駕駛上開車輛
    ，與被害人距離僅1個車頭距離，正面撞擊被害人之後，被
    害人倒下，又豈有不知被害人勢必倒於車前下方之理，是被
    告己○○上開所辯，顯不足採。
  綜上被告自白、被告行車之方向、當時證人丙○○之位置、
    被告駕車撞擊、輾壓被害人之過程，被告所辯上情不足採信
    ，本案要係被告故意駕車朝被害人撞擊、輾壓，洵堪認定。
(六)、按刑法上殺人未遂罪與傷害罪之區別，應視加害人有無殺意
    以為斷。被害人所受傷害程度，固不能據為認定有無殺意之
    唯一標準，但加害人下手及經過情形如何，於審究犯意方面
    ，仍不失為重要參考資料（最高法院著有20年非字第104號
    判例、85年度台上字第1608號判決可資參照）。再按刑法上
    之故意，分為直接故意（確定故意）與間接故意（不確定故
    意），「行為人對於構成犯罪之事實，明知並有意使其發生
    者」為直接故意；「行為人對於構成犯罪之事實，預見其發
    生而其發生並不違背其本意者」為間接故意。觀諸前述被告
    己○○所駕駛之上開車輛係將近1600CC之自小客車，衡以一
    般排氣量1600CC之自小客車空車重量均已超過1200公斤（見
    原審卷四第102頁），而被告己○○駕駛上開車輛時，共有5
    名男子乘坐於車內，是上開車輛當時總重衡情應係超過1400
    公斤自明，如駕駛該重量之車而以時速40、50公里之速度朝
    人之身體撞擊，並於該人倒下後，再以該車輾過，該人將因
    受車撞擊或輾壓致體內器官破裂而死亡，為一般人知悉之事
    實，即被告亦於原審審理中自承：伊知道開車撞人會撞死人
    等語明確（見原審卷四第72頁），乃被告己○○竟仍駕駛上
    開超過1400公斤重量之車輛，直接朝被害人衝撞，而衝撞被
    害人之後，仍直接輾壓而過，期間，毫無按喇叭、閃避、剎
    車等動作，足見被告己○○駕駛上開車輛衝撞被害人之際，
    確有致人於死之直接殺人犯意，絕非基於威嚇對手或僅是對
    手得到些微教訓之傷害犯意，其有以上開車輛衝撞致人於死
    之直接故意甚明。
(七)、綜上所述，被告己○○係基於殺人之直接故意，駕駛上開車
    輛自停車處迴轉至友愛路南向外側車道，行經南向內側車道
    ，逆向行駛於北向車道，復撞擊路邊之被害人，再直接輾壓
    而過，致被害人受有上開傷害，經送醫後始倖免於難之事實
    ，彰彰明甚。被告上開所辯，均係臨訟卸責之詞，不足採信
    。從而，本件事證已臻明確，被告己○○上開殺人未遂犯行
    ，洵堪認定，應予依法論科。
二、被告庚○○、甲○○所涉犯行部分
(一)、訊據被告庚○○、甲○○，固均坦承有於98年2月17日凌晨4
    時許，由被告庚○○駕駛不知情之丙○○所有車號2556-WL
    號自用小客車，搭載被告甲○○，前往玉璽茶行，以共同持
    有之上開手槍、子彈等，確認屋內無人後，共朝該址騎樓外
    部、鐵門射擊，並以此等加害生命、身體之舉動，致屋主乙○○心生畏懼，致生危害於安全之事實。惟庚○○辯稱本案
    係伊與甲○○渠2人持3把槍射擊，壬○○並未與參與，上開
    扣案手槍3把，是於94年6月間某日，一位真實姓名年籍不詳
    綽號「公雞」之成年男子在金財神的7樓，交給伊保管，並
    且說要用的時候再找伊拿，槍擊當時，被告甲○○拿的是上
    開克拉克手槍，其餘2把槍是伊拿的，98年4月22日警詢時，
    洪昌明隊長叫伊供出共犯壬○○，說這樣會判比較輕，也較
    符合3人3把槍的情形，所以那時伊才那樣說云云。被告甲○○則辯稱：共犯壬○○並未與參與上開玉璽茶行槍擊案，只
    有伊與被告甲○○共同涉犯上開槍擊案，上開3把槍都是被
    告庚○○帶來的，伊拿的是上開克拉克手槍，其餘2把槍是
    被告庚○○拿的，98年4月22日警詢時，洪昌明隊長要伊照
    著他的意思講，如果不照著他的意思講，就要叫別人進看守
    所「照顧」伊，而且供出共犯壬○○的話，就可以讓伊出去
    ，所以那時伊才那樣說云云。
(二)、查上開扣案3把手槍及制式子彈等，均係共犯壬○○所提供
    ，並有與被告庚○○、甲○○於上開時間，由被告庚○○開
    車搭載壬○○、甲○○，前往玉璽茶行共犯槍擊案等情，業
    據被告庚○○、甲○○於上開98年4月22日警詢及偵查中證
    述明確，參以證人洪昌明於原審審理中證述：伊於本案發生
    後，從地區○○○道一名綽號「肉丸」的男子涉案，次日報
    紙也有報導，伊也知道共犯壬○○綽號叫「肉丸」，是警方
    嘉義縣的線民，後來伊等也有做一些偵查動作，調閱共犯壬○○所持用其妻名下門號0000000000號行動電話2月份通聯
    紀錄，發現與被告庚○○名下申設門號0000000000號行動電
    話共通聯46次，另外該支電話在98年2月17日凌晨3時3分24
    秒，即槍擊案發生前半小時，發射基地台編號34221地址是
    在永福三街20號7樓之2電梯機房，剛好鄰近案發現場，所以
    合理懷疑共犯壬○○涉嫌本案等語（見原審卷三第63至65頁
    ），並有證人洪昌明所提共犯壬○○通聯紀錄暨借提人犯偵
    查報告等資料存卷可參（見原審卷三第113至125頁）。又玉
    璽茶行槍擊案於當日凌晨4時許發生後，共犯壬○○隨即案
    發後約1、2小時即當日早上5、6時許，即主動與其所認識之
    嘉義縣刑警大隊警員基維聯繫，向其表明友人涉及槍擊案
    ，再於當日當日20、21時許，共犯壬○○再致電證人基維
    ，約定在嘉義市○○○路旁立仁高中見面，並帶同被告庚○○、甲○○前往自首等情，亦據證人基維於原審審理中證
    述：共犯壬○○於98年2月17日早上約5、6時許，撥打伊所
    持用之門號0000000000號行動電話，並向伊稱其友人涉及茶
    行槍擊案等語，惟此時並未申明係何人所為，復於當日20、
    21時許，共犯壬○○再致電給伊，約定在嘉義市○○○路旁
    立仁高中見面，並帶同被告庚○○、甲○○前往，被告庚○○、甲○○2人當場坦承上開玉璽茶行槍擊案之涉案情節等
    語明確（見原審卷三第80至83、86至89頁），是共犯壬○○
    於當日凌晨4時許槍擊後，隨即於相隔不到2小時之內，主動
    積極與證人基維商討被告庚○○、甲○○自首事宜，苟非
    共犯壬○○自己涉案其中，並已與被告庚○○、甲○○商妥
    由其等2人擔負所有罪責，共犯壬○○要無理由主動積極促
    成其等2人自首之理？據此，共犯壬○○提供上開3把手槍，
    與被告庚○○、甲○○，於上開時間前往玉璽茶行進行槍擊
    乙節，應堪認定。至被告庚○○、甲○○上開共犯壬○○並
    未參與本件玉璽茶行槍擊案，而上開3把手槍係於94年6月間
    由真實姓名年籍不詳綽號「公雞」之成年男子所寄藏，而98
    年4月22日警詢及偵查中之陳述，均係經警方指示或脅迫所
    為之陳述云云，均係為共犯壬○○所為之卸責之詞，實無足
    取。
(三)、被告庚○○、甲○○及共犯壬○○於上開時間抵達玉璽茶行
    後，由甲○○持上開奧地利GLOCK廠制槍，另由共犯壬○○
    、被告庚○○分持捷克CZ廠制、加拿大DAC廠制手槍、子彈
    ，並確認屋內無人後，同時共朝該址騎樓外部、鐵門射擊等
    情，迭據被告庚○○於警詢、偵查及原審審理中供稱：98年
    2月17日凌晨4時許有跟證人丙○○借車，與被告甲○○前往
    玉璽茶行開槍，是因為被告丁○○先到松亨茗茶莊開槍，沒
    有算開了幾槍，另外1把剩下7顆子彈，開槍的時候是往鐵門
    開槍，裡面沒有燈光，從窗戶看進去，裡面都沒有人，伊等
    才開槍，3把槍都是同一時間開槍的等語明確（分別見嘉市
    警偵一字第0980000626號卷第2頁、98年度偵字第1714號卷
    第16頁、原審卷四第76、78、80至81、87頁），被告甲○○
    於警詢、偵查及原審審理中供承：伊有於98年2月17日凌晨
    ，由被告庚○○跟證人丙○○借車，並駕駛上開車輛，搭載
    伊前往玉璽茶行開槍，因為被告丁○○先到松亨茗茶莊開槍
    ，當時很氣憤，伊拿的是1把克拉克的手槍，一直把子彈開
    完，應該有超過10槍，往鐵門開槍，裡面看起來沒有人等語
    無誤（分別見同上警卷第11至12、17頁、同上偵卷第18頁、
    原審卷四第76至77、80、87頁），復均核與證人即玉璽茶行
    屋主吳孟拴於警詢中證述：伊所經營之玉璽茶行於98年2月
    17日凌晨遭槍擊，當時店門已關，店內沒有人，鐵捲門遭擊
    中等語相符（見同上警卷第19至20頁），復參以玉璽茶行遭
    槍擊後，警方前往現場勘察，分別於房屋前馬路、騎樓及室
    內，採獲32顆彈殼並發現有36處彈著點，不排除未尋獲彈殼
    ，有嘉義市政府警察局玉璽茶行遭槍擊案現場勘察報告1份
    附卷足據（見同上警卷42至76頁），現場採獲之32顆彈殼、
    29顆彈頭，經送內政部警政署刑事警察局鑑定後，其中31顆
    彈殼（另一枚為未發彈），13顆係由上開捷克CZ廠制手槍所
    擊發，6顆係由加拿大DAC廠制手槍所擊發，12顆係由奧地利
    GLOCK廠制手槍所擊發，29顆彈頭中，其中10顆係由上開捷
    克CZ廠制手槍所擊發，7顆係由加拿大DAC廠制手槍所擊發，
    6顆係由奧地利GLOCK廠制手槍所擊發（其餘6顆彈頭無法比
    對），亦有該局98年5月13日刑鑑字第0980023141號鑑驗書
    存卷可考（見同上偵卷第82至86頁），此外，並有嘉義市政
    府警察局第一分局扣押筆錄、扣押物品收據、扣押物品目錄
    表及取槍、槍枝照片12張等附卷可稽（分別見同上警卷第22
    至26、27至32頁），及有上開槍、彈扣案可資佐證。綜上所
    陳，並基於罪疑有利被告之原則，本院以現場有36處彈著點
    ，並有一枚未發彈，另被查扣7顆子彈，是認定被告庚○○
    、甲○○與共犯壬○○，確有分持共犯壬○○所提供之上開
    3把手槍及制式子彈44發，射擊玉璽茶行總計37槍（其中一
    枚為未發彈）乙節，要無疑義。
(四)、又上開手槍3把，經送內政部警政署刑事警察局以檢視法、
    性能檢驗法及試射法、動能測試法鑑定，其鑑定結果認：送
    鑑手槍3把，均係口徑9mm制式半自動手槍，分別為捷克CZ廠
    85型，槍號為E6095，加拿大DAC廠394型，槍號為A00563，
    奧地利GLOCK廠19型，槍號為BHW561，上開手槍3把，槍管內
    均具陸條右旋來復線，均擊發功能正常，均可供擊發同口徑
    制式子彈使用，均認具殺傷力，而扣案送鑑子彈7顆，認均
    係口徑9mm制式子彈，均經試射，可擊發，認均具殺傷力等
    情，有內政部警政署刑事警察局上開鑑驗書在卷足參，復參
    以警方於松亨茗茶莊遭槍擊之現場所採獲之彈殼31顆，經勘
    察人員使用實體顯微鏡檢視後，有3種彈底標記「S＆B 9mm
    LUGAR」、「R-P 9mm LUGAR」、「ACP 98 9mm LUGAR」，又
    經刑事警察局鑑定後，上開31顆彈殼均認係已擊發之口徑9
    mm制式彈殼，而送鑑彈頭中有24顆（編號13至16、20、24、
    39、A10、A1、A3至A9、A11、C2、C6、C10、C11、C3、C12
    、C13）認係已擊發撞擊變形之口徑9mm制式銅包衣彈頭，另
    一發彈殼為編號18之子彈，係口徑9mm制式子彈，該顆子彈
    為槍擊現場所遺留之證物，為儘量維持證物之原貌，故未以
    試射法鑑定。又該顆子彈，底火有撞擊痕跡，當初有擊發，
    可能因槍枝某些因素，沒有擊發出去，但撞擊痕跡不深，所
    以再次擊發之機率很高，有原審法院與刑事警察局電話紀錄
    查詢表可憑（原審卷四第98頁），以及前述現場所採獲可供
    比對之彈殼、彈頭，送鑑定後，均係上開3把手槍所擊發之
    事實，是上開被告庚○○、甲○○扣案手槍3把，均係具有
    殺傷力之制式手槍，而上開用以槍擊玉璽茶行之子彈及剩餘
    扣案子彈7顆均係口徑9mm之制式子彈，並具有殺傷力等情，
    均堪認定。
(五)、末查，被告庚○○、甲○○及共犯壬○○分持上開殺傷力強
    大之3把制式手槍，朝玉璽茶行射擊總計37槍，是其恐嚇情
    節均足以使一般有理解事務能力之人均得清楚明瞭其意涵，
    並因此心生畏怖恐懼，至為明確，是被告庚○○、甲○○以
    上開槍擊之加害生命、身體之恐嚇舉動，均足以被害人吳孟
    拴心生畏懼，致生危害於安全乙節，亦屬灼然。
(六)、綜上所述，被告庚○○、甲○○及共犯壬○○，共同未經許
    可，持有上開手槍3把及制式子彈44顆，並分持射擊玉璽茶
    行37槍，以此等加害生命、身體之恐嚇舉動，足以使被害人
    吳孟拴心生畏懼，致生危害於安全等事實，均堪認定。從而
    ，本件事證已臻明確，被告庚○○、甲○○共同持有上開槍
    彈及恐嚇之犯行，洵堪認定，均應予依法論科。
參、論罪科刑
一、按制式手槍及子彈分屬槍砲彈藥刀械管制條例第4條第1項第
    1款、第2款所稱之槍砲、彈藥，依同條例第5條規定，均非
    經主管機關許可，不得持有、寄藏，被告庚○○、甲○○未
    經主管機關許可，基於持有槍、彈之犯意，與共犯壬○○共
    同持有制式手槍3把及子彈44顆，核其等所為，均係違反槍
    砲彈藥刀械管制條例第7條第4項未經許可持有手槍罪，同條
    例第12條第4項之未經許可持有子彈罪，及刑法第305條之恐
    嚇危害安全罪。被告己○○係犯刑法第271條第2項、第1項
    之殺人未遂罪。被告庚○○、甲○○就上開未經許可持有手
    槍、子彈及恐嚇危害安全犯行部分，與共犯壬○○，均有犯
    意聯絡及行為分擔，應論以共同正犯。
二、被告庚○○、甲○○共同同時持有上開手槍3把、子彈44顆
    之犯行，就槍枝、子彈部分皆別係侵害同一社會法益，均為
    單純一罪關係，而非以槍枝、子彈之數量論列其罪數。被告
    庚○○、甲○○與共犯壬○○共同持槍射擊之恐嚇犯行，係
    總計射擊37槍，則其等3人實施上開持槍射擊之恐嚇犯行時
    ，其中數次開槍射擊之動作，均係於密接之時地實施，侵害
    同一法益，各次開槍動作的獨立性極為薄弱，依一般社會健
    全觀念，在時間差距上，難以強行分開，在刑法評價上，均
    應視為數個舉動之接續施行，合為包括之一行為予以評價，
    均為接續犯，均僅論以1罪。被告庚○○、甲○○所犯未經
    許可持有手槍罪、未經許可持有子彈罪，與恐嚇危害安全罪
    ，均係1行為同時觸犯上開罪名，均為想像競合犯，均分別
    從一重之未經許可持有手槍罪處斷。
三、被告己○○雖已著手於殺人行為之實施，惟未生死亡之結果
    ，其犯行尚屬未遂，應依刑法第25條第2項後段規定，按既
    遂犯之刑度減輕其刑。又被告己○○、庚○○有事實欄所示
    之前科，有臺灣高等法院被告前案紀錄表在卷堪據，渠等於
    有期徒刑執行完畢後，5年內故意再犯本件有期徒刑之罪，
    均為累犯，除被告己○○法定本刑死刑、無期徒刑部分，依
    法不得加重外，自應依刑法第47條第1項之規定加重其刑。
    並先加後減之。
四、又按刑法第62條規定，對於未發覺之罪自首而受裁判者，減
    輕其刑。但有特別規定者，依其規定。又槍砲彈藥刀械管制
    條例第18條第1項前段規定，犯本條例之罪自首，並報繳其
    持有之全部槍砲、彈藥、刀械者，減輕或免除其刑。槍砲彈
    藥刀械管制條例既為刑法之特別法，該條例第18條第1項前
    段規定，即為刑法第62條但書所示之特別規定，自應優先適
    用（最高法院91年度台上字第615號判決參照）。查被告庚○○、甲○○亦於上開玉璽茶行槍擊案後，於警方尚未查獲
    前，於當日20、21時許，由共犯壬○○致電嘉義縣刑警大隊
    警員基維，約定在嘉義市○○○路旁立仁高中見面，並帶
    同被告庚○○、甲○○前往，其等2人當場坦承上開玉璽茶
    行槍擊案之涉案情節，主動接受裁判。隨後，被告庚○○、
    甲○○2人並帶同警方前往上開投宿藏匿之「邁阿密汽車旅
    館」，起出上開手槍3把、子彈7顆等情，亦據證人基維於
    原審審理中證述明確（見原審卷三第79至81、84至89、91頁
    ），並有取槍現場照片12張存卷可參（見嘉市警一偵字第09
    80000626號卷第27至32頁），是被告庚○○及甲○○，均於
    警方尚未發覺其等上開寄藏槍彈及持有槍彈等犯罪前，即均
    自首表示其等有上開犯行，並均帶同警方取出上開槍彈，而
    報繳其持有之全部槍彈，自均符合槍砲彈藥刀械管制條例第
    18條第1項前段「自首報繳」之規定，被告庚○○及甲○○
    所各犯上開未經許可持有手槍罪行，均應減輕其刑，被告庚○○並先加重後減輕之。又「本法總則於其他法律有刑罰或
    保安處分之規定者，亦適用之。」、「有期徒刑、拘役、罰
    金減輕者，減輕其刑至2分之1。但同時有免除其刑之規定者
    ，其減輕得減至3分之2。」，刑法第11條前段、第66條分別
    定有明文，是上開條例第18條第1項前段既同時設有「免除
    其刑」之規定，則參諸上開刑法條文之意旨，如減輕其刑時
    即得減至3分之2，附此敘明。至被告庚○○、甲○○之辯護
    人為其等辯護稱：如本院認定壬○○係共犯，則其等2人於
    偵查中有供述共犯壬○○，自應已符合槍砲彈藥刀械管制條
    例第18條第4項之規定，而有其適用之餘地云云，惟按槍砲
    彈藥刀械管制條例第18條第1項係規定自首之情形，第4項則
    係規定自白之情形，是被告庚○○、甲○○既已符合該條例
    第18條第1項自首之規定，自無庸贅論有無該條例第18條第4
    項規定適用之餘地，是辯護人上開辯稱，顯係誤會，併予指
    明。
五、原審以被告己○○、庚○○、甲○○三人犯罪事證明確，適
    用槍砲彈藥刀械管制條例第7條第4項、第12條第4項、第18
    條第1項，刑法第11條前段、第25條、刑法第271條第2項、
    第1項、刑法第305條、第47條第1項、第55條前段、第62條
    前段、第51條第5款、第42條第3項、第38條第1項第1款，刑
    法施行法第1條之1第1項、第2項前段，審酌被告甲○○素行
    尚佳，被告庚○○、己○○，素行非佳，均有其等臺灣高等
    法院被告前案紀錄表在卷足考，被告己○○自承：國中畢業
    ，從事水電工、汽車美容，月收入約2、3萬元，未婚，無小
    孩，父母健在，離婚，父親50歲有工作，尚有繼母生的兄弟
    姊妹等家庭狀況；被告庚○○自承：國中畢業，未婚、無小
    孩，之前在中科上班，日薪約1300元，服替代役（此有其個
    人基本資料查詢結果可據，見原審卷四第99頁），目前停役
    ，父親過世，母親51歲，目前沒有工作，1個姊姊已經結婚
    等家庭狀況；被告甲○○自承：就讀技術學院2年級，未婚
    ，無小孩，父母健在，均約60歲，父親尚有工作，母親沒有
    ，他們不需要扶養，還有1個姊姊，尚未出嫁等家庭狀況，
    另考量被告庚○○、甲○○亦僅因雙方仇怨，即夥同共犯壬○○池上開槍彈，前往槍擊玉璽茶行，威嚇他人，及所持用
    之上開槍彈均係制式手槍、子彈，殺傷力至為強大，且數量
    非少，又其等2人於事後出面自首，報繳上開槍彈，並於法
    院審理中部分坦承其等2人之犯案情節，惟矢口否認共犯壬○○之涉案情節，欲為共犯壬○○擔負所有罪責，是其等2
    人犯後態度尚非可取；至被告己○○竟於鬥毆之後，心生殺
    意，駕駛上開車輛朝被害人衝撞，更直接輾壓而過，由此殺
    人情節以觀，顯見其惡性重大，甚不可取，且犯後否認犯行
    ，尚未與被害人戊○○成立和解，犯後態度不佳等一切情狀
    ，量處己○○有期徒刑捌年，庚○○有期徒刑肆年陸月，併
    科罰金新臺幣貳拾萬元，甲○○有期徒刑肆年貳月，併科罰
    金新臺幣拾陸萬元，另就被告庚○○、甲○○併科罰金部分
    ，諭知易服勞役之折算標準，及就被告庚○○、甲○○所持
    扣案之上開手槍3把（各含彈匣1個）、子彈1顆，均係違禁
    物而予以沒收，並說明其餘在現場已擊發及扣案制式子彈7
    顆經送鑑試射所遺留之彈殼、彈頭，已不再具有殺傷力，均
    無須沒收，經核認事用法均無違誤，量刑亦稱允當，被告己○○上訴意旨，以當時被「忠佑」之人，抓住方向盤云云，
    伊始撞擊被害人；被告庚○○、甲○○上訴意旨以壬○○未
    與渠等共同持槍犯案，原審量刑過重云云，指摘原判決不當
    ，均為無理由，均應予駁回。
據上論結，應依刑事訴訟法第368條，判決如主文。
本案經檢察官郭珍妮到庭執行職務。
中    華    民    國    99    年    6     月    17    日
                  刑事第五庭    審判長法  官  董武全
                                      法  官  蔡美美
                                      法  官  趙文淵
以上正本證明與原本無異。
如不服本判決應於收受送達後10日內向本院提出上訴書狀，其未
敘述上訴理由者，並得於提起上訴後10日內向本院補提理由書（
均須按他造當事人之人數附繕本）「切勿逕送上級法院」。
                                      書記官  呂宬樂
中    華    民    國    99    年    6     月    18    日
附錄：本判決論罪科刑法條
槍砲彈藥刀械管制條例第7條第4項
意圖供自己或他人犯罪之用，而犯前二項之罪者，處死刑或無期
徒刑；處徒刑者，併科新臺幣五千萬元以下罰金。未經許可，持
有、寄藏或意圖販賣而陳列第一項所列槍砲、彈藥者，處五年以
上有期徒刑，併科新臺幣一千萬元以下罰金。意圖供自己或他人
犯罪之用，以強盜、搶奪、竊盜或其他非法方法，持有依法執行
公務之人所持有之第一項所列槍砲、彈藥者，得加重其刑至二分
之一。
槍砲彈藥刀械管制條例第12條第4項
未經許可，持有、寄藏或意圖販賣而陳列子彈者，處5年以下有
期徒刑，併科新台幣300萬元以下罰金。
中華民國刑法第271條第1項、第2項
（普通殺人罪）
殺人者，處死刑、無期徒刑或10年以上有期徒刑。
前項之未遂犯罰之。
預備犯第1項之罪者，處2年以下有期徒刑。
中華民國刑法第305條
（恐嚇危害安全罪）
以加害生命、身體、自由、名譽、財產之事，恐嚇他人致生危害
於安全者，處2年以下有期徒刑、拘役或3百元以下罰金。

司法院資訊處製作；財團法人民間司法改革基金會備份。
